臺灣高雄地方法院刑事判決　　　　　　　94年度訴字第2709號
公　訴　人　臺灣高雄地方法院檢察署檢察官
被　　　告　甲○○
上列被告因違反毒品危害防制條例案件，經檢察官提起公訴（94
年度毒偵字第5770號）及移送併辦（94年度毒偵字第7645號），
被告於本院準備程序中就被訴事實為有罪之陳述，經詢問當事人
意見，合議庭裁定由受命法官依簡式審判程序獨任審理，本院判
決如下：
    主  文
甲○○連續施用第一級毒品，累犯，處有期徒刑拾月，扣案之海
洛因陸包（合計淨重陸點玖公克，空包裝重點陸公克）、
摻有海洛因之葡萄糖壹瓶、吸管製鏟子（殘留海洛因）壹支、摻
有海洛因之香菸貳支、電子秤（殘留海洛因）壹個沒收銷燬之。
又連續施用第二級毒品，累犯，處有期徒刑陸月，扣案之吸管製
鏟子（殘留甲基安非他命）壹支、吸食器（殘留甲基安非他命）
肆只沒收銷燬之。應執行有期徒刑壹年月，扣案之海洛因陸包
（合計淨重陸點玖公克，空包裝重點陸公克）、摻有海洛
因之葡萄糖壹瓶、摻有海洛因之香菸貳支、電子秤（殘留海洛因
）壹個、吸管製鏟子貳支（其中壹支殘留海洛因、壹支殘留甲基
安非他命）、吸食器（殘留甲基安非他命）肆只沒收銷燬之。
    事  實
一、甲○○前因施用毒品案件，經本院裁定送觀察、勒戒後，認
    有繼續施用毒品之傾向，於民國九十一年十一月二十一日執
    行完畢釋放，並經臺灣高雄地方法院檢察署檢察官以九十一
    年度戒毒偵字第一一二四號為不起訴處分確定。又於九十三
    年間因施用毒品、偽造文書等案件，經本院以九十二年度簡
    字第五四二一號、九十三年度簡字第一一六○號分別判處有
    期徒刑四月、三月確定，均於九十四年六月十三日易科罰金
    執行完畢。詎仍不知悔改，於強制戒治執行完畢釋放後五年
    內，復基於施用第一級毒品海洛因及第二級毒品甲基安非他
    命之概括犯意，自九十四年一月間某日起至同年八月三十一
    日上午某時止，連續在其位於高雄市鼓山區○○○○街二一
    六號五樓住處，分別以摻於香菸中吸食、燒烤後吸食煙霧之
    方式，施用第一級毒品海洛因、第二級毒品甲基安非他命多
    次。嗣於九十四年六月八日二十二時十分許，在高雄市鼓山
    區○○○○街二一六號前為警查獲，並扣得其所有海洛因二
    包（合計淨重一九點四六公克，空包裝重二點一四公克）、
    摻有海洛因之葡萄糖一瓶、吸管製鏟子二支（其中一支殘留
    海洛因、一支殘留甲基安非他命）、吸食器（殘留甲基安非
    他命）三只；復於九十四年八月三十一日十四時五分許，經
    警持搜索票至上開住處搜索而查獲，並扣得其所有海洛因四
    包（合計淨重一六點九三公克，空包裝重一點四六公克）、
    摻有海洛因之香菸二支、電子秤（殘留海洛因）一個、吸食
    器（殘留甲基安非他命）一只。
二、案經海岸巡防署高雄市機動查緝隊及高雄市政府警察局三民
    第一分局移請臺灣高雄地方法院檢察署檢察官偵查起訴及移
    送併辦。
    理  由
一、按被告甲○○所犯均係死刑、無期徒刑、最輕本刑為三年以
    上有期徒刑以外之罪，其於準備程序就前揭被訴事實為有罪
    之陳述，經受命法官告知簡式審判程序之旨，並聽取其與公
    訴人之意見後，本院認無不得或不宜改依簡式審判程序進行
    之情形，爰依刑事訴訟法第二百七十三條之一第一項規定，
    裁定本件由受命法官獨任進行簡式審判程序，合先敘明。
二、上揭事實，業據被告於警、偵訊及本院審理時坦承不諱，並
    有海洛因六包（合計淨重三六點三九公克，空包裝重三點六
    公克）、摻有海洛因之葡萄糖一瓶、摻有海洛因之香菸二支
    、電子秤（殘留海洛因）一個、吸管製鏟子二支（其中一支
    殘留海洛因、一支殘留甲基安非他命）、吸食器（殘留甲基
    安非他命）四只扣案可稽；且被告二度經警查獲後所採集之
    尿液，經分別送請高雄市立凱旋醫院檢驗之結果，均呈嗎啡
    、甲基安非他命之陽性反應，有該院九十四年六月二十七日
    、同年九月十二日濫用藥物尿液檢驗報告及查獲煙毒、麻醉
    藥品案件犯罪嫌疑人姓名對照表、尿液送驗編號與真實姓名
    對照表各一紙在卷足憑，又所扣得之海洛因六包（合計淨重
    三六點三九公克，空包裝重三點六公克），經送法務部調查
    局鑑定結果，均含有海洛因成分，屬第一級毒品，有法務部
    調查局調科壹字第二二○○二○七四五號、第000000
    000號鑑定通知書各一紙附卷可考，足認被告之自白與事
    實相符，本件事證明確，被告犯行洵堪認定。
三、按海洛因、甲基安非他命為毒品危害防制條例第二條第二項
    第一款、第二款所稱之第一、二級毒品，不得施用、持有。
    次按，犯毒品危害防制條例第十條施用第一、二級毒品之罪
    者，檢察官應聲請法院裁定，令被告入勒戒處所觀察、勒戒
    ，經觀察、勒戒後，檢察官依據勒戒處分之陳報，認受觀察
    、勒戒人無繼續施用毒品傾向者，應即釋放，並為不起訴之
    處分；認受觀察、勒戒人有繼續施用毒品之傾向者，檢察官
    應聲請法院裁定令入戒治處所強制戒治，其期間為六個月以
    上，至無繼續強制戒治之必要為止，但最長不得逾一年，強
    制戒治期滿，應即釋放，由檢察官為不起訴之處分。觀察、
    勒戒或強制戒治執行完畢釋放後，五年內再犯第十條之罪者
    ，應依一般刑事訴訟程序予以起訴論罪科刑，此觀諸毒品危
    害防制條例第二十條第一項、第二項、第二十三條第一項、
    第二項規定自明。被告既曾有如犯罪事實欄所示觀察勒戒、
    強制戒治之前科，有臺灣高等法院被告前案紀錄表一份在卷
    可佐，其於強制戒治完畢釋放後五年內再犯本件施用毒品案
    件，依前述規定自應予以起訴論罪科刑。是核被告所為，係
    犯毒品危害防制條例第十條第一項施用第一級毒品罪及同條
    第二項施用第二級毒品罪。其持有第一、二級毒品之低度行
    為，應為施用第一、二級毒品之高度行為所吸收，不另論罪
    。其先後多次施用第一、二級毒品之犯行，均時間緊接，方
    法相同，觸犯構成要件相同之罪名，顯均係基於概括犯意為
    之，為連續犯，應分別依刑法第五十六條之規定論以一罪，
    並加重其刑。又被告所犯連續施用第一級毒品及連續施用第
    二級毒品二罪間，犯意各別，罪名不同，應分論併罰。被告
    曾有如犯罪事實欄所示論罪科刑前科，此有臺灣高等法院被
    告前案紀錄表一份在卷可參，其於有期徒刑執行完畢後五年
    內，再犯本件施用第一、二級毒品等有期徒刑以上之罪，為
    累犯，均應依刑法第四十七條規定加重其刑，並依同法第七
    十條規定遞加之。又除被告自九十四年一月間某日起至九十
    四年六月八日某時止連續施用海洛因、甲基安非他命之犯行
    業經檢察官起訴外，其餘如犯罪事實欄所載之施用海洛因、
    甲基安非他命犯行（包括移送併辦部分）雖未據檢察官起訴
    ，然與前揭被訴犯行分別有連續犯之裁判上一罪關係，已如
    前述，自為本件起訴效力所及，本院應併予審究。爰審酌被
    告經觀察勒戒、強制戒治及論罪科刑後，仍未能戒絕其毒癮
    ，顯見其戒絕毒癮之意念非堅，惟其於犯罪後已坦承犯行，
    態度良好，且施用毒品行為，乃屬對其自身健康之戕害行為
    等一切情狀，分別量處如主文所示之刑，並定應執行之刑。
四、扣案之白色粉末六包（合計淨重三六點三九公克），經鑑定
    結果均含有海洛因成分，前已述及，且均係被告所有供其施
    用之物，業據被告於本院審理時自承在卷（見本院九十四年
    十一月十七日審判筆錄），而盛裝上開海洛因之空包裝袋，
    雖經法務部調查局就之與其所盛裝之第一級毒品海洛因分別
    鑑析其重量，惟因法務部調查局一般係以傾倒之方式，將包
    裝袋內之第一級毒品海洛因倒出與包裝袋分離而稱重，必要
    時，輔以刮杓刮取袋內粉末，然無論依何種方式分離，包裝
    袋內均有極微量之第一級毒品海洛因殘留，業經法務部調查
    局九十三年三月十九日調科壹字第○九三○○一一三○六○
    號函釋在案，此為本院職務上已知之事實，足認前開空包裝
    袋（合計重三點六公克）內含極微量第一級毒品海洛因殘留
    而無法析離，海洛因與包裝袋應整體視為毒品，均依毒品危
    害防制條例第十八條第一項前段規定，不論屬於犯人與否，
    沒收銷燬之，至鑑驗耗損之毒品因已滅失，自無庸宣告沒收
    銷燬，併此敘明。另扣案摻有海洛因之葡萄糖一瓶、摻有海
    洛因之香菸二支、電子秤（殘留海洛因）一個、吸管製鏟子
    （殘留海洛因）一支等物，均為被告所有用以施用海洛因之
    物，扣案之吸管製鏟子（殘留甲基安非他命）一支、吸食器
    （殘留甲基安非他命）四只，均係被告所有用以施用甲基安
    非他命之物，業經被告於本院審理時供述明確（見本院九十
    四年十一月十七日審判筆錄），又上開物品經送鑑定結果，
    葡萄糖、香菸、電子秤均含有第一級毒品海洛因之殘留，吸
    食器四只均含有第二級毒品甲基安非他命之殘留，吸管製鏟
    子二支分別含有海洛因、甲基安非他命之殘留，此有高雄醫
    學大學附設中和紀念醫院九十四年八月三十日編號九四○八
    —六五五號至九四○八—六六○號、九十四年十月十一日編
    號九四一○—二一一號、九四一○—二一三號至九四一○—
    二一五號檢驗報告各一紙附卷可證，因客觀上均已無法與殘
    留之毒品完全析離，應視同毒品，依毒品危害防制條例第十
    八條第一項前段規定，不論屬於犯人與否，均沒收銷燬之。
    至警方於九十四年八月三十一日搜索時一併扣案之錫箔紙一
    捲，被告辯稱係廚房用品，沒有用以施用毒品等語（見本院
    九十四年十一月十七日審判筆錄），檢察官亦未舉證證明該
    捲錫箔紙與被告本件施用毒品犯行有何關聯，爰不予宣告沒
    收，附此敘明。
據上論斷，應依刑事訴訟法第二百七十三條之一第一項、第二百
八十四條之一、第二百九十九條第一項前段，毒品危害防制條例
第十條第一項、第二項、第十八條第一項前段，刑法第十一條、
第五十六條、第四十七條、第五十一條第五款，判決如主文。
本件經檢察官乙○○到庭執行職務。
中　　華　　民　　國　　94　　年　　11　　月　　24　　日
                  刑事第五庭    法　官  楊筑婷
以上正本證明與原本無異。
如不服本判決，應於收受送達後10日內向本院提出上訴書狀。
中　　華　　民　　國　　94　　年　　11　　月　　24　　日
 　　　　　　　　　　　　       書記官  林雯琪
附錄本判決之論罪法條：
毒品危害防制條例第十條
施用第一級毒品者，處六月以上五年以下有期徒刑。
施用第二級毒品者，處三年以下有期徒刑。
